臺灣士林地方法院刑事判決
111年度審易字第455號
公  訴  人  臺灣士林地方檢察署檢察官
被      告  林能志



上列被告因竊盜案件，經檢察官提起公訴（111年度偵字第5770
號），被告於準備程序就被訴事實為有罪陳述，經本院裁定改行
簡式審判程序審理，並判決如下：
    主  文
林能志犯如附表「宣告罪刑及沒收」欄所示之罪，各處如附表「
宣告罪刑及沒收」欄所示之刑及沒收之諭知。應執行有期徒刑貳
年。
    事  實
一、林能志意圖為自己不法所有，基於竊盜之犯意，分別為下列
    犯行：
  ㈠於民國110年10月16日2時30分許至3時2分許間，自董腰位於
    臺北市○○區○○街00巷00弄0號2樓住處外之1樓防火巷攀爬水
    管至2樓後，踰越2樓未上鎖之窗戶侵入屋內，徒手竊取如附
    表編號1所示財物，得手後旋即離去。嗣董腰發現財物遭竊
    報警處理，經警調閱監視器錄影畫面，並通知林能志到案說
    明，始悉上情。
  ㈡於110年10月27日4時17分許至24分許間，由郭芷妡位於臺北
    市○○區○○路0段000巷00弄0號2樓住處下方之1樓鐵窗攀爬至2
    樓後，踰越2樓未上鎖之窗戶侵入屋內，徒手竊取如附表編
    號2所示財物，得手後旋即離去。嗣郭芷妡發現財物遭竊報
    警處理，經警調閱監視器錄影畫面，並由遺留在附近防火巷
    地面之菸蒂上採集DNA送請臺北市政府警察局鑑定後，確認
    與林能志之DNA-STR型別相符，始循線查悉上情。
　㈢於110年11月11日2時20分許至57分許間，由曾宥銓位於臺北
    市○○區○○路0段00巷0弄0號2樓住處下方攀爬至2樓陽台後，
    踰越未上鎖之陽台窗戶，侵入屋內，徒手竊取如附表編號3
    所示財物，得手後旋即離去。嗣曾宥銓發現財物遭竊報警處
    理，經警調閱監視器錄影畫面，並通知林能志到案說明，始
    悉上情。
　㈣於110年11月13日3時許至3時30分許間，由李孟栩位於臺北市
    ○○區○○路000巷0號2樓住處外之1樓圍牆攀爬至2樓陽台後，
    踰越未上鎖之陽台窗戶，侵入屋內，徒手竊取如附表編號4
    所示財物。嗣李孟栩發現財物遭竊報警處理，經警調閱監視
    器錄影畫面，並通知林能志到案說明，始悉上情。
　㈤於110年12月12日3時44分許至4時8分許間，由張俊益位於臺
    北市○○區○○路0段000巷00弄0號2樓住處外之1樓圍牆攀爬至2
    樓陽台後，踰越未上鎖之陽台窗戶，侵入屋內，徒手竊取如
    附表編號5所示財物。嗣張俊益發現財物遭竊報警處理，經
    警調閱監視器錄影畫面，並通知林能志到案說明，始悉上情
    。
　㈥於110年12月20日3時至4時間之某時，先攀爬私人停車場圍牆
    後，再沿大樓外牆之水管攀爬至王俊凱位於臺北市○○○○街00
    巷00號3樓住處後陽台，踰越未上鎖之後陽台窗戶，侵入屋
    內，徒手竊取如附表編號6所示財物。嗣王俊凱發現財物遭
    竊報警處理，經警調閱監視器錄影畫面，並通知林能志到案
    說明，始悉上情。　　　
二、案經董腰、郭芷妡、曾宥銓、李孟栩、張俊益、王俊凱訴由
    臺北市政府警察局刑事警察大隊報告臺灣士林地方檢察署檢
    察官偵查起訴。
    理  由
一、本案被告林能志所犯者為死刑、無期徒刑、最輕本刑為3年
    以上有期徒刑以外之罪，且非高等法院管轄之第一審案件，
    而被告於本院準備程序時就被訴事實為有罪之陳述，經告知
    簡式審判程序之旨並聽取被告及檢察官之意見後，本院裁定
    改行簡式審判程序。又依刑事訴訟法第273條之2、同法第15
    9條第2項之規定，簡式審判程序不適用傳聞法則有關限制證
    據能力之相關規定，合先敘明。
二、被告林能志於警詢、偵訊時就事實欄㈠至㈥所示侵入住宅竊
    盜經過均供承在卷，復於本院準備程序及審理時坦承全部犯
    罪事實不諱（見他卷第197頁至第209頁、本院卷第84頁至第
    85頁、第90頁至第91頁），此外，並有證人即告訴人董腰、
    郭芷妡、曾宥銓、李孟栩、張俊益、王俊凱證詞可佐（見他
    卷第19頁至第21頁、第27頁至第28頁、第31頁至第33頁、第
    37頁至第39頁、第41頁至第44頁、第71頁至第74頁、第77頁
    至第79頁），以及監視器錄影畫面翻拍照片、臺北市政府警
    察局刑事鑑識中心第0000000000C41號鑑定書等附卷可憑（
    見他卷第91頁至第142頁），且互核一致，足認被告前開任
    意性自白，應與事實相符，堪予採信。綜上，本案罪證明確
    ，被告上開竊盜犯行洵堪認定，均應依法論科。
三、論罪科刑：
  ㈠按刑法第321條第1項第2款所謂之「門窗」係指門戶、窗扇等
    阻隔出入之設備而言。次按刑法第321條第1項第2款所謂「
    毀」係指毀損，「越」則係指踰越或超越，只要踰越或超越
    門窗、牆垣或其他安全設備之行為使該門窗、牆垣或其他安
    全設備喪失防閑作用，即該當於此規定之要件。是核被告於
    事實欄㈠至㈢所為，均係犯刑法第321條第1項第1款、第2款
    之踰越門窗侵入住宅竊盜罪；於事實欄㈣至㈥所為，則均係
    犯刑法第321條第1項第1款、第2款之踰越牆垣門窗侵入住宅
    竊盜罪。公訴意旨就被告於事實欄㈣至㈥所為，雖已載明被
    告係犯刑法第321條第1項第1款、第2款之加重竊盜犯罪，然
    漏未敘及被告踰越牆垣之情形，容有未洽，惟此僅屬竊盜加
    重條件有所不同，仍為同一罪名，尚不生變更起訴法條之問
    題，復經檢察官當庭補充此部分罪名（見本院卷第85頁），
    被告亦為認罪之表示，並無礙被告行使防禦權，附此敘明。
  ㈡被告於事實欄㈠至㈥所為數次竊盜犯行，犯意各別，行為互殊
    ，應予分論併罰。
  ㈢爰以行為人之責任為基礎，審酌被告不思以己力賺取所需，
    為滿足私慾，竟為本案加重竊盜犯行，非但造成告訴人董腰
    、郭芷妡、曾宥銓、李孟栩、張俊益、王俊凱財物損失，亦
    嚴重破壞社會秩序之安定，所為殊非可取，應予嚴懲。惟念
    被告犯後始終坦承犯行，態度尚可，兼衡其因屢犯竊盜等案
    件，經法院判處罪刑確定後，由本院以104年度聲字第543號
    裁定應執行有期徒刑9年2月確定（刑期起算日期103年9月16
    日至112年8月20日），於110年2月9日縮短刑期假釋出監，
    嗣經撤銷假釋，尚餘殘刑有期徒刑2年4月又22日，迄未執行
    完畢之前科素行（公訴意旨認本案犯行均構成累犯，容有誤
    會），有臺灣高等法院被告前案紀錄表在卷可憑，並考量本
    案犯罪手段、犯罪所得、被告迄未與告訴人等達成和解或賠
    償其等損失，暨被告自陳國小畢業之智識程度、未婚、入監
    前從事清潔及室內拆除工作之家庭生活經濟狀況等一切情狀
    ，分別量處如附表編號1至6「宣告罪刑及沒收」欄所示之刑
    。復衡酌本案各罪之犯罪時間相近、罪質相同等情，定應執
    行刑如主文所示。
四、沒收：
  ㈠按犯罪所得，屬於犯罪行為人者，沒收之；於全部或一部不
    能沒收或不宜執行沒收時，追徵其價額；犯罪所得已實際合
    法發還被害人者，不予宣告沒收或追徵，刑法第38條之1第1
    項前段、第3項、第5項分別定有明文；次按修正後刑法第38
    條之2第2項規定之立法理由說明為符合比例原則，兼顧訴訟
    經濟，爰參考德國刑法及德國刑事訴訟法之規定，增訂過苛
    調節條款，於宣告沒收或追徵於個案運用有過苛之虞、欠缺
    刑法上之重要性或犯罪所得價值低微之情形，得不予宣告沒
    收或追徵，以節省法院不必要之勞費，並調節沒收之嚴苛性
    。
  ㈡被告林能志竊得如附表編號1至6所示財物，分係其於事實欄
    ㈠至㈥之犯罪所得，均未扣案，本均應依法宣告沒收、追徵。
    惟其中告訴人董腰、郭芷妡、曾宥銓、李孟栩、張俊益、王
    俊凱及其親友遭竊之身分證、健保卡、信用卡、提款卡、金
    融卡、存摺、駕照、員工證、具悠遊卡功能之學生證等物品
    ，因該等物品民眾多於遺失後即另行重新申辦，而使原證件
    及卡片失其效用，縱使予以沒收，價值亦屬低微或不易評估
    ，對於達成預防將來犯罪之效果亦有限，欠缺刑法上之重要
    性，爰不予宣告沒收。又告訴人李孟栩之棕色背包業經尋回
    ，此據告訴人李孟栩陳明在卷（見他卷第42頁至第43頁），
    依刑法第38條之1第5項規定，亦毋庸宣告沒收。至於其餘未
    扣案之財物，既均未實際發還告訴人等，亦查無過苛調節之
    情形，均應依刑法第38條之1第1項前段、第3項之規定，於
    被告該次犯行主文項下宣告沒收，並於全部或一部不能沒收
    或不宜執行沒收時，追徵其價額。
據上論斷，應依刑事訴訟法第273條之1第1項、第299條第1項前
段，刑法第321條第1項第1款、第2款、第51條第5款、第38條之1
第1項前段、第3項，刑法施行法第1條之1第1項，判決如主文。
本案經檢察官吳宇青提起公訴，檢察官張尹敏到庭執行職務。
中　　華　　民　　國　　111 　年　　5 　　月　　25　　日
                  刑事第九庭法  官  蘇怡文
以上正本證明與原本無異。 
因疫情而遲誤不變期間，得向法院聲請回復原狀。
如不服本判決應於收受送達後20日內向本院提出上訴書狀，並應
敘述具體理由。其未敘述上訴理由者，應於上訴期間屆滿後20日
內向本院補提理由書（均須按他造當事人之人數附繕本）「切勿
逕送上級法院」。
                            書記官  林孟君  
中　　華　　民　　國　　111 　年　　5 　　月　　25　　日
附錄本案論罪科刑法條全文：
刑法第321 條
犯前條第一項、第二項之罪而有下列情形之一者，處六月以上五
年以下有期徒刑，得併科五十萬元以下罰金：
一、侵入住宅或有人居住之建築物、船艦或隱匿其內而犯之。
二、毀越門窗、牆垣或其他安全設備而犯之。
三、攜帶兇器而犯之。
四、結夥三人以上而犯之。
五、乘火災、水災或其他災害之際而犯之。六、在車站、港埠、
    航空站或其他供水、陸、空公眾運輸之舟、車、航空機內而
    犯之。前項之未遂犯罰之。

附表：
編號 犯罪事實 竊得之財物（新臺幣） 宣告罪刑及沒收  1 如事實欄㈠所載 ①黑色背包1個 ②橘色側背包1個 ③綠色零錢包1個 ④現金6,000元 ⑤身分證1張、  健保卡1張 ⑥小筆記簿1本  林能志犯踰越門窗侵入住宅竊盜罪，處有期徒刑捌月。 未扣案之犯罪所得黑色背包壹個、橘色側背包壹個、綠色零錢包壹個、現金新臺幣陸仟元、小筆記簿壹本均沒收，於全部或一部不能沒收或不宜執行沒收時，追徵其價額。  2 如事實欄㈡所載 ①黑色斜背包1個 ②黑色後背包1個 ③黑色皮夾1個 ④鑰匙2把 ⑤白色AirPods 1個 ⑥白色AirPods Pro 1個 ⑦白色iphone手機充電線1條 ⑧健保卡1張、郵局、玉山銀行、富邦銀行、臺灣銀行、第一銀行、國泰世華銀行金融卡共6張、富邦銀行信用卡1張 ⑨現金398元 ⑩AirPods套子1個　 林能志犯踰越門窗侵入住宅竊盜罪，處有期徒刑捌月。 未扣案之犯罪所得黑色斜背包壹個、黑色後背包壹個、黑色皮夾壹個、鑰匙貳把、白色AirPods壹個、白色AirPods Pro 壹個、白色iphone手機充電線壹條、AirPods套子壹個、現金參佰玖拾捌元均沒收，於全部或一部不能沒收或不宜執行沒收時，追徵其價額。  3 如事實欄㈢所載 ①黑色錢包1個（內含現金500元、金融卡2張、信用卡、悠遊卡、身分證、健保卡各1張） ②米白色手提包1個（內含現金600元、LV長夾1個、洗面乳1個、信用卡2張、提款卡3張、身分證、健保卡各1張） 林能志犯踰越門窗侵入住宅竊盜罪，處有期徒刑捌月。 未扣案之犯罪所得黑色錢包壹個、悠遊卡壹張、米白色手提包壹個、現金新臺幣壹仟壹佰元、LV長夾壹個、洗面乳壹個均沒收，於全部或一部不能沒收或不宜執行沒收時，追徵其價額。  4 如事實欄㈣所載 ①黑色胸前背包1個（內含現金1,500元、國泰世華銀行、中國信託銀行、華南銀行信用卡共3張、國泰世華銀行、中國信託銀行提款卡共2張、身分證、健保卡各1張） ②棕色背包1個（內含現金1,000元、國泰世華銀行提款卡、身分證、健保卡各1張）（棕色背包業經尋獲） 林能志犯踰越牆垣門窗侵入住宅竊盜罪，處有期徒刑捌月。 未扣案之犯罪所得黑色胸前背包壹個、現金新臺幣貳仟伍佰元均沒收，於全部或一部不能沒收或不宜執行沒收時，追徵其價額。  5 如事實欄㈤所載 錢包1個（內含現金4,000元、台北富邦銀行、第一銀行信用卡共2張、日盛銀行、台北富邦銀行、花旗銀行金融卡共3張、身分證、健保卡、悠遊卡各1張） 林能志犯踰越牆垣門窗侵入住宅竊盜罪，處有期徒刑捌月。 未扣案之犯罪所得錢包壹個、現金新臺幣肆仟元、悠遊卡壹張均沒收，於全部或一部不能沒收或不宜執行沒收時，追徵其價額。  6 如事實欄㈥所載 ①斜背包1個 ②皮夾1個 ③鑰匙2串 ④現金3萬元 ⑤7-11百元商品卡2張 ⑥玉山銀行存摺1本、玉山銀行、國泰世華銀行、第一銀行、郵局金融卡共4張、匯豐銀行、國泰世華銀行、永豐銀行信用卡共3張、身分證1張、健保卡3張、駕照1張、政治大學員工證1張、具悠遊卡功能之學生證2張 林能志犯踰越牆垣門窗侵入住宅竊盜罪，處有期徒刑玖月。 未扣案之犯罪所得斜背包壹個、皮夾壹個、鑰匙貳串、現金新臺幣參萬元、7-11百元商品卡貳張均沒收，於全部或一部不能沒收或不宜執行沒收時，追徵其價額。